臺灣嘉義地方法院民事判決
111年度朴小字第86號
原      告  吳銘豪  
被      告  蔡昌軒  
上列當事人間侵權行為損害賠償(交通)事件，本院判決如下：
    主      文
原告之訴駁回。
訴訟費用由原告負擔。　　　　
    事實及理由
一、原告主張：民國111年12月26日被告駕駛車牌號碼0000-00自
    小客車（下稱乙車）由嘉135-1轉入台三線時，因手排車加
    上上坡起步車子熄火後滑動，與原告駕駛車號0000-00自小
    客車(下稱系爭車輛)發生碰撞（下稱系爭事故）。系爭事故
    當下原告沒有發現系爭車輛有損傷，但系爭事故2、3天後開
    系爭車輛壓到路面不平時，原告始知悉保險桿會掉下來。被
    告未保持安全車距致系爭車輛的引擎蓋、保險桿、水箱護罩
    受損，修理費用共新臺幣（下同）24,300元，爰提起本件訴
    訟。並聲明：被告應給付24,300元。
二、被告則以：被告駕駛乙車停在斜坡上熄火往後滑動，當時熄
    火，被告就馬上踩剎車，乙車車尾就碰到系爭車輛的車頭，
    顯見兩造的車距很近，沒有撞擊力道。系爭事故發生時系爭
    車輛車頭毫無損失，兩造還一起開車去中埔分局作筆錄，系
    爭車輛也沒有發生保險桿掉下來的情形，筆錄紀載系爭車輛
    毫髮無傷，警察拍攝照片顯示系爭車輛的車燈、引擎蓋、保
    險桿都沒有任何擦傷，原告當下也沒有說系爭車輛有損失，
    過了43天才說要修理，被告懷疑原告有其他導致車損情形才
    來跟被告請求等語，資為抗辯，並聲明：原告之訴駁回。
三、得心證之理由：
（一）原告主張被告於前揭時地駕駛乙車由嘉135-1轉入台三線
      時，因上坡起步車子熄火而向後滑動，與原告所駕駛之系
      爭車輛發生碰撞等情，為被告所不爭，並經本院向嘉義縣
      政府警察局中埔分局調取系爭事故相關資料附卷可佐，應
      堪信為真正。
（二）按當事人主張有利於己之事實者，就其事實有舉證之責任
      ，民事訴訟法第277條前段定有明文。以侵權行為為原因
      ，請求回復原狀或賠償損害者，應就其權利被侵害之事實
      負舉證之責。本件原告主張被告駕駛乙車過失碰撞系爭車
      輛，致系爭車輛的引擎蓋、保險桿、水箱護罩受損一節，
      為被告所否認，參諸前開規定及說明，自應由原告對此負
      舉證責任。經查：
　  1.原告雖提出系爭車輛受損之照片3張及匯豐汽車股份有限
      公司理賠專用估價單為據，惟查，於系爭事故甫發生時，
      由員警到場拍攝之照片（見本院卷第39、40、67、77、79
      ），均無法看出系爭車輛引擎蓋、保險桿、水箱護罩受有
      何損害一節，為原告當庭所不爭（見本院卷第62頁）。且
      員警拍攝之照片，顯與原告提出水箱護罩受損之照片中，
      明顯可見烤漆剝落之情形不符，則原告所提出照片中所示
      之系爭車輛車況，是否為系爭事故所致，殊非無疑。
    2.再查，系爭事故發生後，經報請警方到場繪製現場圖、拍
      攝照片後，原告又駕駛系爭車輛至嘉義縣政府警察局中埔
      分局製作筆錄，業已經過相當時間及駕駛距離，系爭車輛
      之保險桿均無掉落之情事，故原告主張系爭車輛保險桿因
      系爭事故受損而有掉落之情，實難採信。　
    3.又查，系爭車輛當時經兩造在現場察看，並經報警等待員
      警到場處理，及駕車前往警局製作筆錄之整個過程中，依
      被告所述，原告未曾表示系爭車輛因系爭事故受有何損害
      。況原告所提出估價單之估價日期為111年3月8日，距離
      系爭事故之事發日期110年12月26日已逾2個月，倘系爭車
      輛於事故發生當下即有受有損害，原告豈有可能當下未積
      極告知被告系爭車輛受損之位置，事後又時隔2個多月才
      去修車廠估價。是以，原告所提出之估價單及系爭車輛損
      照片3張，均難認系爭車輛之受損車況為系爭事故所致。
    4.綜上所述，雖被告駕駛乙車確有因上坡起步熄火向後滑動
      ，而碰撞原告所駕駛之系爭車輛，然依原告所提出之事證
      ，及本院向警方調取之系爭事故資料，均不能證明系爭車
      輛引擎蓋、保險桿、水箱護罩有因系爭事故而受有損害之
      事實。因此，原告請求被告應賠償原告24,300元之損害，
      為無理由，應予駁回。
四、本件事證已臻明確，兩造其餘主張、陳述，經審酌與上開判
    決結果不生影響，爰不一一論述，併此敘明。
五、本件訴訟費用確定為第一審裁判費1,000元，依民事訴訟法
    第78條，由原告負擔。　　
中　　華　　民　　國　　111 　年　　6 　　月　　7　　日
                  臺灣嘉義地方法院嘉義簡易庭
                                  法　官　陳寶貴
以上正本係照原本作成。
如對本判決上訴，須於判決送達後20日內向本庭（嘉義市○○路00
0○0號）提出上訴狀（均須按他造當事人之人數附繕本）。如委
任律師提起上訴者，應一併繳納上訴審裁判費。
民事訴訟法第436條之24第2項規定：對小額程序之第一審裁判之
上訴或抗告，非以其違背法令為理由，不得為之。
中　　華　　民　　國　　111 　年　　6 　　月　　8 　　日
                                  書記官  江靜盈